臺灣臺南地方法院刑事判決　　　　　　　100年度訴字第982號
公　訴　人　臺灣臺南地方法院檢察署檢察官
被　　　告　黃偉銘
上列被告因違反槍砲彈藥刀械管制條例案件，經檢察官提起公訴
（100年度毒偵字第2466號），被告於準備程序期日就被訴事實
為有罪之陳述，本院合議庭裁定由受命法官獨任進行簡式審判程
序，判決如下：
    主  文
黃偉銘未經許可，持有槍砲之主要組成零件，處有期徒刑柒月，
併科罰金新臺幣參萬元，罰金如易服勞役，以新臺幣壹仟元折算
壹日。扣案之土造金屬槍管貳枝均沒收。
    事  實
一、黃偉銘明知土造金屬槍管屬槍砲之主要組成零件，未經主管
    機關許可，不得持有，僅因年籍不詳綽號「阿寶」之友人於
    民國九十九年十二月中旬某日，將土造金屬槍管二枝遺留在
    其位於臺南市○○區○○路五○七號二十樓之二租屋處，竟
    基於非法持有槍砲主要組成零件之犯意，自該時起非法持有
    前開土造金屬槍管二枝。嗣警員於一○○年一月二十七日十
    六時五十分許，持本院所核發之搜索票至其上開租屋處搜索
    ，當場扣得前開土造金屬槍管二枝，因而查獲上情。
二、案經臺南市政府警察局移送臺灣臺南地方法院檢察署檢察官
    偵查起訴。
    理  由
一、本件被告黃偉銘所犯係死刑、無期徒刑、最輕本刑為三年以
    上有期徒刑以外之罪，其於本院準備程序中就被訴事實為有
    罪之陳述，經法官告知被告簡式審判程序之旨，並聽取公訴
    人、被告之意見後，由本院合議庭依刑事訴訟法第二百七十
    三條之一第一項規定，裁定由受命法官獨任進行簡式審判程
    序，依刑事訴訟法第二百七十三條之二、第一百五十九條第
    二項之規定，不適用傳聞法則有關限制證據能力之相關規定
    ，合先敘明。
二、上揭事實，業據被告於本院審理時坦承不諱，復有臺南市政
    府警察局刑事警察大隊搜索、扣押筆錄、扣押物品目錄表、
    查獲扣案物品之照片在卷（見警卷第七至十二頁），及扣案
    之槍管二枝可憑。而上開扣案之槍管經送內政部警政署刑事
    警察局鑑定及函詢內政部，其鑑定結果認扣案槍管二枝均係
    土造金屬槍管，且係屬內政部八十六年十一月二十四日台（
    八六）內警字第八六七○六八三號公告之槍砲主要組成零件
    ，有內政部警政署刑事警察局一○○年四月十三日刑鑑字第
    一○○○○三六九五九號鑑定書及內政部一○○年七月十二
    日內授警字第一○○○八七一五三六號函各一件附卷足憑（
    見偵卷第三十三、三十六頁），堪認扣案之土造金屬槍管二
    枝，確係槍砲彈藥刀械管制條例第四條第二項所列管之槍砲
    主要組成零件無訛。是被告上開自白，核與事實相符，而可
    採信。綜上所述，本案事證明確，被告上開犯行洵堪認定，
    應予依法論科。
三、核被告所為，係犯槍砲彈藥刀械管制條例第十三條第四項之
    未經許可持有槍砲主要組成零件罪。公訴意旨雖認被告係犯
    同條項之未經許可寄藏槍砲主要組成零件罪。惟查，被告於
    本院審理中表示：扣案之土造金屬槍管二枝係綽號「阿寶」
    之人帶來伊租屋處後忘記帶走，之後因為「阿寶」的態度不
    好，伊就跟「阿寶」說伊已經將該二枝槍管丟掉了等語明確
    （見本院卷第二十七頁），顯見本件被告並非代「阿寶」保
    管而寄藏上開土造金屬槍管，其所為應屬單純之持有行為，
    起訴法條論以上開罪名，容有誤會，惟因起訴之基本事實相
    同，且二罪屬同一條項，自無庸變更起訴法條。又被告以一
    持有行為，同時持有二枝土造金屬槍管，應依刑法第五十五
    條前段想像競合犯之規定，從一罪處斷。爰審酌被告未經許
    可持有槍砲主要組成零件，對社會治安具有高度之潛在危害
    性，本不宜輕縱，惟念其持有時間非長，期間亦未持以犯罪
    ，惡性尚非嚴重，另衡及被告犯罪之動機、智識程度、生活
    狀況、犯後坦承犯行等一切情狀，量處如主文所示之刑，並
    就罰金部分諭知易服勞役之折算標準，以資警惕。扣案之土
    造金屬槍管二枝，為槍砲主要組成零件，且係被告持有之違
    禁物，均應依刑法第三十八條第一項第一款規定宣告沒收。
四、末查，被告固曾因強盜及殺人未遂等案件，分別經本院及臺
    灣高雄少年法院以九十年度少訴字第三五號、九十三年度少
    訴字第十六號判處有期徒刑四年八月、四年確定，於九十七
    年八月一日縮短刑期假釋出監，縮刑期滿日期為九十九年六
    月十五日。惟其於假釋中之九十八年間另因違反槍砲彈藥刀
    械管制條例案件，經本院以九十九年度訴字第四九號判處有
    期徒刑四年，現由臺灣高等法院臺南分院審理中，此有臺灣
    高等法院被告前案紀錄表及臺灣高等法院前案案件異動查證
    作業各一份在卷足憑，則依刑法第七十八條第一項規定，除
    被告假釋期滿已逾三年者外，應於判決確定後六月以內，撤
    銷其假釋，從而被告是否成立累犯，應俟前開槍砲案件之判
    決結果為定，故被告尚不構成累犯，附此敘明。
五、依刑事訴訟法第二百七十三條之一第一項、第二百九十九條
    第一項前段，槍砲彈藥刀械管制條例第十三條第四項，刑法
    第十一條前段、第五十五條前段、第四十二條第三項、第三
    十八條第一項第一款，判決如主文。
本案經檢察官錢鴻明到庭執行職務。
中    華    民    國   100    年    10    月    18    日
                  刑事第十四庭  法  官  孫淑玉
以上正本證明與原本無異。
如不服本判決應於收受本判決後10日內向本院提出上訴書狀，並
應敘述具體理由。其未敘述上訴理由者，應於上訴期間屆滿後20
日內向本院補提理由書狀（均須按他造當事人之人數附繕本）「
切勿逕送上級法院」。
                                書記官  方秀貞
中    華    民    國   100    年    10    月    18    日
附錄本案論罪科刑法條：
槍砲彈藥刀械管制條例第13條
未經許可，製造、販賣或運輸槍砲、彈藥之主要組成零件者，處
 3 年以上10 年以下有期徒刑，併科新台幣 700 萬元以下罰金
。
未經許可，轉讓、出租或出借前項零件者，處 1 年以上 7 年以
下有期徒刑，併科新台幣 500 萬元以下罰金。
意圖供自己或他人犯罪之用，而犯前 2 項之罪者，處 5 年以上
有期徒刑，併科新台幣 1000 萬元以下罰金。
未經許可，持有、寄藏或意圖販賣而陳列第 1 項所列零件者，
處 6 月以上5 年以下有期徒刑，併科新台幣 300 萬元以下罰金
。
第 1 項至第 3 項之未遂犯罰之。